臺灣高雄地方法院刑事判決　　　　　　　　　　　　九十一年度訴字第二五六一號
　　公　訴　人　臺灣高雄地方法院檢察署檢察官
　　被　　　告　甲○○
右列被告因違反毒品危害防制條例案件，茲經檢察官提起公訴（九十一年度毒偵緝字
第一五○號、九十一年度毒偵字第二六三一號、九十一年度毒偵字第四二二九號），
本院判決如左：
    主  文
甲○○連續施用第一級毒品，累犯，處有期徒刑壹年，扣案海洛因淨重參佰參拾捌點
柒伍公克（純質淨重貳佰壹拾貳點伍零公克）沒收銷燬之；又連續施用第二級毒品，
累犯，處有期徒刑陸月；應執行有期徒刑壹年肆月，扣案海洛因淨重參佰參拾捌點柒
伍公克（純質淨重貳佰壹拾貳點伍零公克）沒收銷燬之。
    事  實
一、甲○○曾因違反麻醉藥品管理條例案件，經法院判處有期徒刑五月確定，並於民
    國（下同）八十八年七月九日易科罰金執行完畢，又曾因施用毒品案件，經本院
    以八十七年度易緝字第二五八號裁定送觀察、勒戒後，有繼續施用毒品之傾向，
    再經本院以八十七年度易緝字第二五八號裁定令入戒治處所施以強制戒治一年，
    後又以同一字號裁定停止戒治，所餘戒治期間，付保護管束，於交付保護管束期
    滿，由本院於八十八年十月八日以八十七年易緝字第二五八號判決免刑確定。嗣
    甲○○於五年內復基於概括犯意，自八十八年十月十二日起至九十一年七月三十
    日止，連續在高雄縣梓官鄉○○村○○○路二三巷二十七號住處附近等處施用第
    一級毒品海洛因及第二級毒品安非他命多次，為警分別於八十八年十月十二日，
    在高雄市左營區○○○路三八九號前、同年十月十五日，在高雄市○○○路四五
    九巷六號二樓、九十一年三月三十日，在高雄縣梓官鄉○○○路二十二巷三十四
    號、九十一年七月三十日，在高雄市三民區○○○路與莊敬路口等處查獲，並於
    最後查獲時扣得其持有之海洛因二十包，合計淨重三三八點七五公克（包裝重三
    八點七一公克），純質淨重二一二點五○公克。
二、案經高雄市政府警察局、高雄市政府警察局左營、楠梓分局移送台灣高雄地方法
    院檢察署檢察官偵查起訴。
    理  由
一、右開事實業據被告甲○○坦承不諱，復有合計淨重三三八點七五公克，純質淨重
    二一二點五○公克之海洛因二十包扣案及法務部調查局九十一年九月五日調科壹
    字第二二○○一三九四○號鑑定通知書影本一紙附卷可資佐證，而被告各次被查
    獲時採尿檢驗結果均呈甲基安非他命及嗎啡陽性反應一節，並有高雄市立凱旋醫
    院八十八年十月二十九日高市凱醫檢字第○○三四八號、同年十一月五日高市凱
    醫檢字第○○三五五號、九十一年五月十三日高市凱醫檢字第○○四二九號檢驗
    成績書影本各一紙及高雄市政府衛生局九十一年八月十二日高衛試煙字第Ａ－八
    ○一號煙毒尿液檢驗成績書影本一紙及附卷可資佐證。而被告前因施用毒品，經
    本院以八十七年度易緝字第二五八號裁定送觀察、勒戒後，有繼續施用毒品之傾
    向，再經本院以八十七年度易緝字第二五八號裁定令入戒治處所施以強制戒治一
    年，後又以同一字號裁定停止戒治，所餘戒治期間，付保護管束，於交付保護管
    束期滿，由本院於八十八年十月八日以八十七年易緝字第二五八號判決免刑確定
    各節，復有上開裁定、判決書附卷可參。是本件事證明確，被告犯行洵堪認定。
二、查海洛因、安非他命分屬毒品危害防制條例第二條第二項第一款、第二款所稱之
    第一級、第二級毒品，不得持有、施用。次按犯毒品危害防制條例第十條施用第
    一級、第二級毒品之罪者，檢察官應先將被告送勒戒處所觀察、勒戒，經觀察、
    勒戒後，有繼續施用毒品傾向者，由檢察官聲請法院或少年法院裁定令入戒治處
    所施以強制戒治，強制戒治期滿或交付保護管束期滿，應由檢察官為不起訴處分
    或由少年法院為不付審理之裁定。依此為不起訴處分或不付審理之裁定後五年內
    再犯第十條之罪者，即不再適用前開不起訴處分、不付審理裁定之規定，而應依
    一般刑事訴訟程序予以起訴論罪科刑；此觀諸毒品危害防制條例第二十條第一項
    、第二項後段、第二十三條第一項、第二項前段規定自明。而於毒品危害防制條
    例修正施行前繫屬之案件，同條例第三十五條亦明定，除有刑法第二條第一項但
    書之情形外，於修正後，由法院依修正後規定處理之，依修正後規定應為不起訴
    處分者，法院應為免刑判決。綜合上開相關規定可知，於毒品危害防制條例修正
    施行前繫屬之案件，於修正後，由法院依修正後規定將被告送勒戒處所觀察、勒
    戒後，認有繼續施用毒品傾向，再裁定施以強制戒治，於戒治期滿或停止戒治交
    付保護管束期滿後，經為免刑判決確定後，五年內再犯第十條施用第一級、第二
    級毒品之罪者，應同有上開毒品危害防制條例第二十三條第二項前段規定之適用
    ，亦即應依一般刑事訴訟程序予以起訴論罪科刑。故本案被告前既已因施用毒品
    案件，經法院裁定送勒戒處所觀察、勒戒後，認有繼續施用毒品傾向，再裁定入
    戒治處所施以強制戒治，並於戒治中停止戒治，交付保護管束期滿後經判決免刑
    確定後，五年內再犯上開施用第一、二級毒品犯行，即應依法論罪科刑。核被告
    所為，係犯毒品危害防制條例第十條第一項、第二項之施用第一級毒品及第二級
    毒品罪。被告先後多次施用第一級毒品及多次施用第二級毒品之行為，時間緊接
    ，且犯罪構成要件相同，顯係基於概括犯意反覆為之，應依連續犯規定論以一罪
    並加重其刑。又被告曾因違反麻醉藥品管理條例案件，經法院判處有期徒刑五月
    確定，並於八十八年七月九日易科罰金執行完畢，此有其全國前案紀錄表及刑案
    資料查註紀錄表在卷可憑，茲於五年內再犯有期徒刑以上之罪，為累犯，應依法
    加重其刑，並遞加之。被告因施用而持有第一級毒品海洛因及第二級毒品安非他
    命之低度行為，應分別為施用第一級毒品海洛因及第二級毒品安非他命之高度行
    為所吸收，不另論罪。被告所犯上開二罪間，犯意各別，罪名互殊，應予分論併
    罰。審酌被告素行非佳、犯罪動機、吸毒戕害身心及犯後態度良好等一切情狀，
    量處如主文所示之刑並定其應執行刑。扣案之第一級毒品海洛因二十包，合計淨
    重三三八點七五公克（包裝重三八點七一公克），純質淨重二一二點五○公克，
    應依同條例第十八條第一項前段規定宣告沒收並諭知銷燬。另夾鏈袋二個、吸食
    器一組經查並未扣於本案，且被告否認為其所有，又起訴書所載之安非他命一小
    包亦未扣於本案，且依左營分局八十八年十月十二日警訊筆錄及同年十一月四日
    移送書所載，該安非他命係同時被查獲之唐英原所持有，爰均不予宣告沒收。
三、據上論斷，應依刑事訴訟法第二百九十九條第一項前段、毒品危害防制條例第十
    條第一項、第二項、第十八條第一項前段、刑法第十一條、第五十六條、第四十
    七條、第五十一條第五款判決如主文。
中      華      民      國      九十一      年    十二    月   三十一   日
                                     台灣高雄地方法院刑事第五庭
                                         法      官  吳  永  宋
右正本證明與原本無異。
如不服本判決，應於判決送達後十日內，向本院提出上訴狀。
                                         書  記  官  龔      能
中      華      民      國      九十一      年    十二    月   三十一   日
附錄本件論罪法條：
毒品危害防制條例第十條
施用第一級毒品者，處六月以上五年以下有期徒刑。
施用第二級毒品者，處三年以下有期徒刑。
